最高法院刑事判決
111年度台上字第4980號
上  訴  人  陳貞郎                    


上列上訴人因違反毒品危害防制條例等罪案件，不服臺灣高等法
院高雄分院中華民國111年8月10日第二審判決（111年度上訴字
第209號，起訴案號：臺灣屏東地方檢察署110年度偵字第8857、
10001號），提起上訴，本院判決如下：
    主  文
上訴駁回。
    理  由
一、按刑事訴訟法第377條規定，上訴於第三審法院，非以判決
    違背法令為理由，不得為之。是提起第三審上訴，應以原判
    決違背法令為理由，係屬法定要件。如果上訴理由書狀並未
    依據卷內訴訟資料，具體指摘原判決不適用何種法則或如何
    適用不當，或所指摘原判決違法情事，顯與法律規定得為第
    三審上訴理由之違法情形，不相適合時，均應認其上訴為違
    背法律上之程式，予以駁回。本件經原審審理結果，認上訴
    人陳貞郎有原判決事實欄所載犯行，因而維持第一審論處上
    訴人販賣第二級毒品罪刑（共7罪）及沒收追徵之判決，駁
    回上訴人在第二審之上訴，已詳敘其調查、取捨證據之結果
    及憑以認定犯罪事實之得心證理由。從形式上觀察，並無足
    以影響判決結果之違法情形存在。
二、本件上訴意旨略稱：
  ㈠上訴人販賣毒品的動機及目的，不是一般販賣者求取大量利
    益的心態，而是吸毒者之間的互通有無，然而轉接成販賣之
    事實，應屬情有可原，與他案相比，第一審各罪量處之刑過
    重，所定執行刑有期徒刑11年2月，亦屬過重。
  ㈡上訴人於警詢、偵訊筆錄已提供向上手購買毒品的時間、地
    點，但警方未能積極辦案，上訴人不服。請審酌案情依刑法
    第59條給予酌減刑期，從輕量刑等語。
三、毒品危害防制條例第17條第1項規定：「犯第4條至第8條、
    第10條或第11條之罪，供出毒品來源，因而查獲其他正犯或
    共犯者，減輕或免除其刑。」所稱「供出毒品來源因而查獲
    」，係指被告翔實供出毒品來源之具體事證，因而使有偵查
    （或調查）犯罪職權之公務員知悉而對之發動偵查（或調查
    ），並因而查獲者而言。而其中所謂「查獲」，除指查獲該
    其他正犯或共犯外，並兼及被告所指其毒品來源之事。是倘
    被告供出毒品來源資訊與其所犯本案無關，或偵查犯罪機關
    認不具證據價值而未確實查獲者，或有偵查（或調查）犯罪
    之公務員已有確切之證據，足以合理懷疑該被查獲之人為被
    告所供販賣毒品來源之人，即與上開規定不符，無適用該項
    規定減輕或免除其刑之餘地。原判決就上訴人主張有供出毒
    品來源，可適用前揭規定減輕或免除其刑一節，已依據卷內
    資料，敘明未因上訴人供述而查獲毒品上游販賣毒品之情事
    ，與毒品危害防制條例第17條第1項規定之要件未合，而無
    從適用該規定之理由（見原判決第3頁）。核其論斷，於法
    並無不合。上訴意旨㈡對原判決適法之論斷，徒憑己意再為
    爭執，並非上訴第三審之合法理由。
四、量刑輕重，屬為裁判之法院得依職權裁量之事項，苟其量刑
    已以行為人之責任為基礎，並斟酌刑法第57條各款所列情狀
    ，在法定刑度內，酌量科刑，如無違反公平、比例及罪刑相
    當原則，致明顯輕重失衡情形，自不得指為違法。而具體個
    案事實不同，行為人屬性之量刑事由亦屬有別，縱為同一犯
    行之共同正犯，不同行為人間因犯罪主導性、參與程度、分
    工狀況、犯罪情節等量刑事由亦未必盡同，是個案之裁量判
    斷，除非有全然喪失權衡意義或其裁量行使顯然有違比例、
    平等諸原則之裁量權濫用之情形，仍不得援引他案、他行為
    人之量刑輕重情形，比附援引為指摘量刑不當之依據。又適
    用刑法第59條酌減其刑與否，法院本有權斟酌決定，如依審
    理結果，認無犯罪情狀顯可憫恕、科以最低度刑仍嫌過重，
    而未依前述規定酌減其刑，並無違法。原判決已說明上訴人
    之犯行如何與刑法第59條規定不合，而無該酌減其刑規定適
    用，並具體審酌刑法第57條科刑等相關一切情狀，依卷存事
    證就上訴人之犯行情節及行為人屬性等事由，在罪責原則下
    適正行使其刑罰之裁量權，說明維持第一審所量定之刑之理
    由，無悖於上述科刑原則，客觀上未逾越法定刑度，亦與罪
    刑相當原則無悖，且所定應執行刑與定執行刑之內外部界限
    無違，並已說明其據，難認有逾越法律規定範圍、濫用裁量
    權限或理由不備之違法情形。上訴意旨㈠係對原判決量刑裁
    量之適法行使，任為指摘，並非上訴於第三審之合法理由。
五、綜上，上訴人之上訴意旨並未依據卷內訴訟資料具體指摘原
    判決有何違背法令之情形，核與法律規定得為第三審上訴理
    由之違法情形不相適合，應認上訴人之上訴為違背法律上之
    程式，予以駁回。本件既應從程序上駁回上訴，則上訴人請
    求本院依刑法第59條酌減其刑云云，本院自無從審酌，併此
    敘明。
據上論結，應依刑事訴訟法第395條前段，判決如主文。
中　　華　　民　　國　　111 　年　　11　　月　　3 　　日
                  刑事第二庭審判長法　官  林  勤  純
                                  法　官  王  梅  英
                                  法　官  蔡  新  毅
                                  法　官  吳  秋  宏
                                  法　官  黃  斯  偉
本件正本證明與原本無異
                                  書記官
中　　華　　民　　國　　111 　年　　11　　月　　8 　　日